【裁判字號】    89,易,363
【裁判日期】    890229
【裁判案由】    恐嚇
【裁判全文】
臺灣臺南地方法院刑事判決                          八十九年度易字第三六三號
    公  訴  人  臺灣臺南地方法院檢察署檢察官
    被      告  甲○○
右列被告因恐嚇案件，經檢察官提起公訴（八十八年度偵字第一四一七七號），本院
判決如左：
    主  文
甲○○以加害生命、身體之事，恐嚇他人，致生危害於安全，處有期徒刑參月，如易
科罰金，以參佰元折算壹日。緩刑貳年。
    事  實
一、甲○○於民國八十八年十月二十九日十九時許，在其位於臺南縣官田鄉渡頭村三
    之一號之住處前，因認用餐時其妻乙○○○未幫其添飯，竟憤而毆打乙○○○成
    傷（此部分業經乙○○○撤回告訴），進而於乙○○○回房間躲避時，甲○○即
    基於恐嚇之犯意，先後持菜刀、鐵鎚、斧頭等物敲打房門，並口出：不讓乙○○
    ○活到明天等語以恐嚇乙○○○，而以加害生命、身體之事恐嚇乙○○○，使其
    心生畏佈，致生危害於其之安全。
二、案經乙○○○訴由臺南縣警察局麻豆分局報請臺灣臺南地方法院檢察署檢察官偵
    查起訴。
    理  由
一、訊據被告甲○○矢口否認上揭犯行，辯稱：當天伊有喝酒，是否有此事伊忘記了
    云云。經查右揭事實，業據告訴人乙○○○於警偵訊中指訴歷歷，且經證人丙○
    ○於警訊及本院審理時證述：伯母回房將門反鎖，被告又到[新居處找伯母，看
    到她在房門內不出來，就返回舊居拿鐵鎚來敲鐵窗，伊見狀立即將鐵鎚拿下，被
    告又返回舊居處拿菜刀前來，被伊拿下，‧‧‧之後又返回舊居拿斧頭前來說要
    把房門敲壞，也是被伊拿下，‧‧‧後來伯母有出來，被告是有說不讓伯母活到
    明天的話等語綦詳，告訴人乙○○○為被告之妻，證人丙○○則為被告之侄子，
    衡情如被告未為上揭犯行，告訴人及證人應無架詞構陷之理。而告訴人亦因而心
    生畏懼，亦據渠陳明在卷。被告所辯顯係畏罪卸責之詞，不足採信。綜上所述，
    事證明確，被告犯行堪以認定。
二、核被告甲○○以加害生命、身體之事，恐嚇他人，致生危害於安全，所為係犯刑
    法第三百零五條之罪。其先後持鐵鎚、菜刀及斧頭敲打房門之行為，均係出於同
    一犯意，皆屬當次恐嚇犯行之一部，為接續行為，應不另論罪，併此敘明。爰審
    酌被告犯罪之動機、目的、手段、所造成危害、犯罪後態度及告訴人於偵訊時已
    對傷害部分撤回告訴等一切情狀，量處如主文所示之刑，並諭知易科罰金之折算
    標準，以資懲儆。又被告前未曾受有期徒刑以上刑之宣告，有臺灣臺南地方法院
    檢察署刑案資料查註紀錄表及本院被告全國前案紀錄表各一份在卷可憑，其經此
    教訓後，應知所警惕，信無再犯之虞，本院因認所宣告之刑以暫不執行為適當，
    併諭知緩刑二年，以勵自新。
據上論斷，應依刑事訴訟法第二百九十九條第一項前段，刑法第三百零五條、第四十
一條、第七十四條第一款，罰金罰鍰提高標準條例第一條前段、第二條，判決如主文
。
中    華    民    國      八十九    年      二        月    二十九      日
                              臺灣臺南地方法院刑事第四庭
                                      法  官  楊  惠  芬
右正本證明與原本無異。
如不服本判決，應於送達後十日內向本院提出上訴狀。（應附繕本）
                                      書記官  高  世  玉
中    華    民    國      八十九    年      二        月    二十九      日
附錄本案論罪科刑法條全文：
刑法第三百零五條：
以加害生命、身體、自由、名譽、財產之事，恐嚇他人，致生危害於安全者，處二年
以下有期徒刑、拘役或三百元以下罰金。


司法院資訊處製作；財團法人民間司法改革基金會備份。
